臺灣臺南地方法院刑事判決　　　　　　　95年度訴字第1230號
公　訴　人　臺灣臺南地方法院檢察署檢察官
被　　　告　戊○○
　　　　　　　　　　12樓
被　　　告　丁○○
　　　　　　　　　　12樓
二人　共同
指定辯護人　本院公設辯護人乙○○
上列被告因違反槍砲彈藥刀械管制條例案件，經檢察官提起公訴
（九十四年度偵字第八五○五號），本院判決如下：
    主  文
戊○○共同未經許可，寄藏可發射子彈具有殺傷力之槍枝，處有
期徒刑年陸月，併科罰金新臺幣拾伍萬元，罰金如易服勞役，
以新臺幣壹仟元折算壹日，如附表所示之物均沒收。
丁○○共同未經許可，寄藏可發射子彈具有殺傷力之槍枝，處有
期徒刑貳年，併科罰金新臺幣拾伍萬元，罰金如易服勞役，以新
臺幣壹仟元折算壹日，緩刑伍年。如附表所示之物均沒收。
    事  實
一、緣丙○○於民國九十四年六月間某日，將其未經許可而非法
    持有具殺傷力仿ＷＡＬＴＨＥＲ廠半自動手槍製造之玩具手
    槍換裝土造金屬槍管而成之８ＭＭ改造槍枝二枝（含彈匣五
    個，槍枝管制編號分別為：0000000000、000
　　0000000）、仿貝瑞塔手槍之改造手槍一枝（含彈匣
  　三個，槍枝管制編號：0000000000）及具殺傷力
    之９ＭＭ土造子彈十一顆、９ＭＭ制式子彈一顆持至臺南市
    ○○路○段三七三號二一巷一一七號戊○○當時之住處交由
    亦未經許可持有之戊○○寄藏，數日後，戊○○又將上開槍
    彈等物持至臺南縣永康市○○街四八號五樓丁○○住處，於
    徵得丁○○同意後，二人即在該處未經許可共同為丙○○寄
    藏上開槍、彈（其中土造子彈四顆經試射擊發已失其殺傷力
    ）。嗣於同年月二十九日下午三時許，經警在上揭丁○○住
    處查獲上開槍彈（丙○○部分另行審結）。
二、案經臺南縣警察局移送臺灣臺南地方法院檢察署檢察官偵查
    起訴。
    理  由
一、上開事實，業據被告戊○○及丁○○於警詢、偵查中及本院
    審理時均自白不諱，並有扣案改造槍枝三枝、改造子彈十一
    顆及制式子彈一顆可佐。且上開槍彈經鑑驗結果，認：送鑑
    改造８ＭＭ手槍二枝，均係由仿ＷＡＬＴＨＥＲ廠ＰＰＫ／
    Ｓ型半自動手槍製造之玩具手槍換裝土造金屬槍管而成之改
    造手槍（含彈匣五個，槍枝管制編號分別為：000000
　　0000、0000000000），送鑑改造貝瑞塔手槍
　　一枝（含彈匣三個，槍枝管制編號：0000000000
  　），係仿ＢＥＲＥＴＴＡ廠半自動手槍製造之玩具手槍換裝
    土造金屬槍管改造而成之改造槍枝，均機械性能良好，可擊
    發適用子彈，認具殺傷力；送鑑改造子彈十二顆，其中十一
    顆係具直徑約９ＭＭ金屬彈頭之土造子彈，經採樣四顆試射
    ，均可擊發，至其餘一顆，係口徑９ＭＭ制式子彈，均具殺
    傷力，有卷附內政部警政署刑事警察局九十四年七月十九日
　　刑鑑字第○九四○一○六一四九號槍彈鑑定書可參。被告自
　　白核與事實相符，自堪採信。本件事證明確，被告犯行洵堪
    認定，應依法論科。
二、論罪科刑：
　(一)核被告二人所為，均係犯槍砲彈藥刀械管制條例第八條第四
  　項之未經許可，寄藏其他可發射子彈具有殺傷力之槍枝罪及
    同條例第十二條第四項之未經許可寄藏子彈罪。又扣案之彈
　　匣應認係上開槍枝之構成部分，並非單獨存在，故不另論同
  　條例第十三條第四項之未經許可寄藏持有槍彈之主要組成零
    件罪。
　(二)被告二人就上開寄藏槍彈之行為，有犯意聯絡及行為分擔，
  　均為共同正犯。
  (三)被告二人以一行為觸犯上開槍砲彈藥刀械管制條例第八條第
    四項、第十二條第四項之罪，為想像競合犯，應依修正前刑
    法第五十五條想像競合犯部分之規定，從情節較重之槍砲彈
    藥刀械管制條例第八條第四項之罪論斷。
  (四)被告丁○○未經許可寄藏可發射子彈具有殺傷力之改造槍枝
    ，所犯為法定本刑三年以上十年以下有期徒刑，併科新臺幣
    七百萬元以下罰金之重罪，然其係因與同案被告戊○○有兄
    弟之親，因而同意被告戊○○將上開槍彈持至其住處藏放，
    是被告丁○○與一般寄藏槍彈犯行可能衍生之社會危險性，
    不甚相似，其心態亦戒慎恐懼，偶因兄弟之情，致犯此重罪
    ，是以本件犯罪之具體情狀及行為背景觀之，確屬情輕法重
    ，客觀上足以引起社會一般人之同情而堪憫恕，縱宣告法定
　　最低度之刑猶嫌過重，自應依修正前刑法第五十九條之規定
  　，酌予減輕其刑。
  (五)爰審酌被告二人寄藏槍彈之行為，對於社會治安存有潛在之
    危險性，共寄藏三枝槍枝及十二顆子彈之數量，然渠等僅有
    施用毒品而經觀察、勒戒之前科，有臺灣高等法院被告前案
    紀錄表在卷可參，素行非惡，且犯後坦承全部犯行，態度良
    好且具悔意，寄藏時間均尚不及一個月，且並未對於他人或
    公眾造成現實惡害，及渠等智識程度等一切情狀，分別量處
    如主文所示之刑，並就罰金刑部分諭知易服勞役之折算標準
    。
  (六)又被告丁○○寄藏本件改造槍枝及子彈，並無供自己或他人
    犯罪之意圖，其性格尚非不可教化，且其犯後坦認犯行，態
    度尚佳，可見深具悔意，經此偵審程序及科刑教訓後，當能
    知所警惕，而無再犯之虞，本院因認上開對被告丁○○所宣
    告之刑，應以暫不執行為適當，爰併予宣告緩刑五年，以勵
    自新。
  (七)扣案仿ＷＡＬＴＨＥＲ廠半自動手槍製造之玩具手槍換裝土
    造金屬槍管而成之８ＭＭ改造槍枝二枝（含彈匣五個，槍枝
    管制編號分別為：0000000000、0000000
　　000）、仿ＢＥＲＥＴＴＡ廠半自動手槍製造之玩具手槍
    換裝土造金屬槍管改造而成之改造槍枝一枝（含彈匣三個，
　　槍枝管制編號：0000000000）及具殺傷力之９Ｍ
  　Ｍ土造子彈七顆、９ＭＭ制式子彈一顆，均屬違禁物，應依
    刑法第三十八條第一項第一款之規定宣告沒收。至其餘扣案
　　改造子彈四顆，業經內政部警政署刑事警察局實際試射擊發
 　 而失其殺傷力，已如前述，自非違禁物，且非被告二人所有
    之物，爰不予宣告沒收。
  (八)被告行為後，刑法已於九十四年二月二日公布、九十五年七
　　月一日施行，有關本件被告犯行所涉新舊法比較問題，詳參
  　附件所載，併予敘明。
據上論斷，應依刑事訴訟法第二百九十九條第一項前段，槍砲彈
藥刀械管制條例第八條第四項、第十二條第四項，修正施行後刑
法第十一條前段、第二條第一項、修正前刑法第二十八條、第五
十五條、第三十八條第一項第一款、修正施行後刑法第五十九條
、第四十二條第三項前段、第七十四條第一項第一款，判決如主
文。
本案經檢察官甲○○到庭執行職務。
中　　華　　民　　國　　96　　年　　4 　　月　　18　　日
　　　　　　　　刑事第十庭  審判長法　官　陳欽賢
　　　　　　　　　　　　　　　　　法　官  張銘晃
　　　　　　　　　　　　　　　　  法　官  陳賢德
以上正本證明與原本無異。
如不服本判決，應於收受送達後10日內向本院提出上訴書狀（應
附繕本）。
　　　　　　　　　　　　　　　　　書記官  莊文茹
中　　華　　民　　國　　96　　年　　4 　　月　　20　　日
附錄論罪科刑法條
槍砲彈藥刀械管制條例第八條第四項
未經許可，持有、寄藏或意圖販賣而陳列第1項所列槍枝者，處
三年以上十年以下有期徒刑，併科新臺幣七百萬元以下罰金。
槍砲彈藥刀械管制條例第十二條第四項
未經許可，持有、寄藏或意圖販賣而陳列子彈者，處五年以下有
期徒刑，併科新台幣三百萬元以下罰金。
附表
┌──┬────────────────┬───┬────────────┐
│編號│槍枝名稱、型式、口徑及管制編號  │ 數量 │　　　　鑑定報告        │
├──┼────────────────┼───┼────────────┤
│ 一 │仿ＷＡＬＴＨＥＲ廠半自動手槍製造│貳枝（│鑑定結果認均機械性能良好│
│    │之玩具手槍換裝土造金屬槍管而成之│含彈匣│，可擊發適用子彈，認具殺│
│    │８ＭＭ改造槍枝（槍枝管制編號分別│伍個）│傷力。                  │
│    │為：0000000000、１１０│      │                        │
│    │0000000）                │      │                        │
├──┼────────────────┼───┼────────────┤
│ 二 │仿ＢＥＲＥＴＴＡ廠半自動手槍製造│壹枝（│同上。                  │
│    │之玩具手槍換裝土造金屬槍管改造而│含彈匣│                        │
│    │成之改造槍枝（槍枝管制編號：１１│個）│                        │
│    │00000000）              │      │                        │
├──┼────────────────┼───┼────────────┤
│ 三 │９ＭＭ土造子彈                  │柒顆  │具殺傷力。              │
│    │  　                            │      │                        │
├──┼────────────────┼───┼────────────┤
│ 四 │９ＭＭ制式子彈                  │壹顆  │具殺傷力。              │
│    │                                │      │                        │
└──┴────────────────┴───┴────────────┘
附件
一、被告行為後，九十四年二月二日修正公布之刑法修正條文已
    於九十五年七月一日施行。而按行為後法律有變更者，適用
    行為時之法律。但行為後之法律有利於行為人者，適用最有
    利於行為人之法律，上開修正施行後之刑法第二條第一項定
    有明文（刑法第二條規定係規範行為後法律變更所生新舊法
　　律比較適用之準據法，於新法施行後，應逕適用新法第二條
  　第一項之規定，為「從舊從輕」之比較〈最高法院九十五年
    第八次刑事庭會議決議一之 (一)〉。）；又同法第十一條
    之規定亦於同次修正為「本法總則於其他法律有刑罰或保安
    處分之規定者，亦適用之。但其他法律有特別規定者，不在
    此限。」其性質上屬於「過橋條款」，而為法律適用之準據
    ，且無關乎犯罪行為可罰性要件之變更，自應逕行適用裁判
    時有效之上開現行條文。
二、被告行為後，刑法第二十八條之規定，已修正為「二人以上
    共同實行犯罪之行為者，皆為正犯」（公布施行日期同於上
    開刑法第二條）。比較修正前後刑法第二十八條之規定，修
    正後之規定，僅排除完全未參與犯罪相關行為之「實行」的
　　「陰謀共同正犯」及「預備共同正犯」。新法之適用結果，
  　並未較有利於被告，自應適用被告行為時即修正前刑法第二
　　十八條規定予以處斷。
三、被告行為後，刑法第五十五條想像競合犯之規定，業經修正
    公布施行（公布施行日期同於上開刑法第二條），該條雖增
    訂但書有關科刑範圍之限制，然僅係法理之明文化，修正施
    行後之規定並未對被告有利。故應依修正前刑法第五十五條
    想像競合犯部分之規定，從情節較重之槍砲彈藥刀械管制條
    例第八條第四項之罪論斷。
四、本件被告犯罪時之易服勞役折算標準，係以修正前刑法第四
    十二條第二項前段「以一元以上三元以下折算一日」、廢止
    前罰金罰鍰提高標準條例第二條前段「就其原定數額提高為
    一百倍折算一日」及現行法規所定貨幣單位折算新臺幣條例
    第二條規定現行法規所定金額以新臺幣元之三倍折算為準據
    ，則本件被告犯罪時之易服勞役折算標準係以最高新臺幣九
    百元折算一日。惟九十五年七月一日修正公布施行之刑法第
　　四十二條第三項前段規定：「易服勞役以新臺幣一仟元、二
  　仟元或三仟元折算一日。」比較新舊法，以修正後之法律適
    用，較有利於被告，自應適用修正後之刑法第四十二條第三
    項前段規定，就併科罰金部分，諭知易服勞役之折算標準。
五、刑法第五十九條關於減刑之規定，雖亦於九十四年二月二日
    修正公布，並於九十五年七月一日施行，然此乃法院就刑之
    裁量及酌減審認標準見解之明文化，非屬法律變更（最高法
    院九十五年度第八次刑事庭會議內容參照），此部分毋庸為
    新舊法比較，應逕行適用新法。
六、被告行為後，刑法第七十四條至第七十六條、第九十三條關
    於緩刑要件、緩刑撤銷、緩刑效力及受緩刑宣告者付保護管
    束等規定，均業經修正公布施行（公布施行日期同於上開刑
    法第二條）。而犯罪在新法施行前，新法施行後，緩刑之宣
    告，應適用新法第七十四條之規定，有最高法院九十五年五
    月二十三日刑事庭第八次會議決議 (七)可參，是有關被告
    緩刑宣告、應否付保護管束及命被告從事義務勞務等事項，
    自應依修正後之新法而為裁判。
